# 急求！！税后分利形式支付承包费是否可以作为少数股东损溢？

提问人：haofeitong 时间：2015-12-28 13:23:40
母公司A承包经营了外部单位B所属的一项资产C，双方约定以税后分利的形式每年支付固定的承包费，A将C作为一个会计主体经营核算。请问：（ 1 ）A支付给B的承包费是否可以在合并报表中作为少数股东损溢来计提？ （ 2 ）如果可以的话，假设以前年度会计是通过单体C的“利润分配—应付股利”来处理的，本年度要调整的话需要怎么调整？是否可以把以前年度单体C中的“利润分配—应付股利”冲销，然后在当年度合并报表中补提“少数股东损溢”，金额就是截止到本年度末应当支付的承包费。谢谢各位大侠。

回答人：chenyiwei
承包经营一般是有期限限制的，期满时必须将被承包企业交还给其原股东，承包方一般不能单方面决定延长承包期限。因此，即使承包方在承包期间能够控制被承包企业，被承包企业的权益中不归属于承包方的部分在承包方的合并报表中也应当列报为负债。相应地，针对这些负债的回报（即不归属于承包方的损益）在合并报表层面应计入损益，而不是少数股东损益。你以前用应付股利来反映分配给其他权益持有人的收益也是不恰当的。

提问人：haofeitong 时间：2015-12-29 14:12:43
陈版主，您好，具体情况大概是这样子：母公司A承包经营了外部单位B所属的一项资产C，双方约定以税后分利的形式通C每年支付给B固定的承包费，A将C作为一个会计主体经营核算，但资产C的主要设施设备所有权归属于B，B单位只开具收款收据而不开具发票。由没有发票只有收款收据导致了无法将承包费作为租金入账，我想请教下，在这样的情况下，如何进行A和C的账务处理会比较合理？

回答人：chenyiwei
如果C是单项资产，则A和B都应作为一项租赁业务来处理，因此需要进一步区分这是融资租赁还是经营租赁，主要区分标准是租赁期限是否足够长以使得B能够基本收回对该设备的投资。确定租赁类型后再进行相应会计处理。